【裁判字號】    96,訴,1046
【裁判日期】    970326
【裁判案由】    違反毒品危害防制條例等
【裁判全文】
臺灣嘉義地方法院刑事判決              96年度訴字第1046號
公  訴  人  臺灣嘉義地方法院檢察署檢察官
被      告  乙○○
選任辯護人  陳信宏律師
被      告  甲○○
                    巷10弄2.
上  一  人
指定辯護人  本院公設辯護人  丁○○
被      告  丙○○
上  一  人
選任辯護人  唐淑民律師
            李國禎律師
            徐慧齡律師
上列被告等因違反毒品危害防制條例案件，經檢察官提起公訴（
九十六年度偵字第八一○一號、九十六年度毒偵字第一六七六、
一六七七號），本院判決如下：
    主  文
乙○○施用第一級毒品，處有期徒刑柒月，扣案之第一級毒品海
洛因貳包（合計淨重壹點壹公克）均沒收銷燬之，上開第一級毒
品海洛因外包裝袋貳個均沒收；又施用第二級毒品，處有期徒刑
肆月，扣案之第二級毒品甲基安非他命壹包（驗餘淨重零點零貳
公克）沒收銷燬之，上開第二級毒品甲基安非他命外包裝袋壹個
沒收；又未經許可，持有可發射子彈具有殺傷力之改造手槍，處
有期徒刑壹年拾月，併科罰金新臺幣伍萬元，罰金如易服勞役，
以新臺幣壹仟元折算壹日，扣案之改造手槍壹支（含彈匣壹個，
槍枝管制編號：0000000000號）沒收；又共同製造第
二級毒品未遂，處有期徒刑伍年，扣案如附表一所示之含有第二
級毒品安非他命成分之黑褐色液體均沒收銷燬之，上開含有第二
級毒品安非他命成分之黑褐色液體之外裝瓶具參瓶及扣案如附表
二所示之物均沒收。應執行有期徒刑柒年伍月，併科罰金新臺幣
伍萬元，罰金如易服勞役，以新臺幣壹仟元折算壹日，扣案之第
一級毒品海洛因貳包（合計淨重壹點壹公克）、第二級毒品甲基
安非他命壹包（驗餘淨重零點零貳公克）及如附表一所示之含有
第二級毒品安非他命成分之黑褐色液體均沒收銷燬之，上開第一
級毒品海洛因外包裝袋貳個、第二級毒品甲基安非他命外包裝袋
壹個、改造手槍壹支（含彈匣壹個，槍枝管制編號：00000
00000號）、上開含有第二級毒品安非他命成分之黑褐色液
體之外裝瓶具參瓶及扣案如附表二所示之物均沒收。
甲○○施用第一級毒品，累犯，處有期徒刑肆月；又共同製造第
二級毒品未遂，累犯，處有期徒刑伍年貳月，扣案如附表一所示
之含有第二級毒品安非他命成分之黑褐色液體均沒收銷燬之，上
開含有第二級毒品安非他命成分之黑褐色液體之外裝瓶具參瓶及
扣案如附表二所示之物均沒收。應執行有期徒刑伍年肆月，扣案
如附表一所示之含有第二級毒品安非他命成分之黑褐色液體均沒
收銷燬之，上開含有第二級毒品安非他命成分之黑褐色液體之外
裝瓶具參瓶及扣案如附表二所示之物均沒收。
丙○○共同製造第二級毒品未遂，處有期徒刑伍年捌月，扣案如
附表一所示之含有第二級毒品安非他命成分之黑褐色液體均沒收
銷燬之，上開含有第二級毒品安非他命成分之黑褐色液體之外裝
瓶具參瓶及扣案如附表二所示之物均沒收。
    事  實
一、乙○○前於民國九十四年間因施用毒品案件，經本院裁定送
    觀察、勒戒後，因認無繼續施用毒品之傾向，於九十四年六
    月三十日觀察、勒戒執行完畢釋放。詎仍不知悔改，於觀察
    、勒戒執行完畢釋放後五年內，基於施用第一級毒品海洛因
    之犯意，於九十六年十月十四日上午十時許，在嘉義縣大林
    鎮○路里○○路一八○號「億來汽車旅館」二一七室內，以
    注射針筒內放置第一級毒品海洛因加水稀釋後注射之方式，
    施用第一級毒品海洛因一次。另基於施用第二級毒品甲基安
    非他命之犯意，於同日上午十一時許，在上址，以將第二級
    毒品甲基安非他命置入玻璃球內加熱燒烤吸食煙霧之方式，
    施用第二級毒品甲基安非他命一次。乙○○明知可發射子彈
    具有殺傷力之槍枝為管制物品，未經許可不得持有，竟基於
    持有槍枝之犯意，於九十六年中某日，在嘉義縣大林鎮某網
    咖內，以電腦設備連線上網登入雅虎奇摩網頁，向真實姓名
    年籍不詳之成年男子，以新臺幣（下同）五萬元之代價，購
    入具殺傷力之仿ＧＬＯＣＫ廠２３型半自動手槍製造之槍枝
    ，換裝土造金屬槍管而成之改造手槍一枝（含彈匣一個，槍
    枝管制編號：0000000000號），未經許可而無故
    持有之。嗣於九十六年十月十四日中午十二時四十五分許，
    在上址「億來汽車旅館」二一七室內為警查獲，並在其皮包
    內扣得其所有施用剩餘之第一級毒品海洛因二包（合計淨重
    一‧一公克）、第二級毒品甲基安非他命一包（驗餘淨重○
    ‧○二公克），而於查獲當日下午五時五十三分許，得乙○○同意後，採其尿液送驗，其結果呈海洛因之代謝物嗎啡陽
    性反應及甲基安非他命陽性反應，復於有偵查犯罪職權之公
    務員查知其持有上開槍枝前，主動帶同員警至其嘉義縣大林
    鎮明華里湖底一九八號旁租屋處起出上開改造手槍一支（含
    彈匣一個），而自首接受裁判並報繳所持有之上開槍枝。
二、甲○○前於九十年間因施用毒品案件，經本院裁定送觀察、
    勒戒後，因認無繼續施用毒品之傾向，於九十年四月十八日
    觀察、勒戒執行完畢釋放，又因於九十三年間施用毒品案件
    案件，經國防部中部地方軍事法院於九十三年四月八日以九
    十三年度台審字第一○七號判決判處有期徒刑六月，如易科
    罰金，以銀元二百元折算一日確定，於九十三年六月十六日
    易科罰金執行完畢，復因過失傷害案件，經本院於九十五年
    十月三十一日以九十五年度嘉交簡字第四九六號判決判處有
    期徒刑三月，如易科罰金，以新臺幣一千元折算一日確定，
    於九十六年五月十四日執行完畢。詎仍不知悔改，於觀察、
    勒戒執行完畢釋放後五年內（非五年後再犯），基於施用第
    一級毒品海洛因之犯意，於九十六年十月十四日上午十時許
    ，在嘉義縣大林鎮○○路上其所駕駛之自用小客車內，以注
    射針筒內放置第一級毒品海洛因加水稀釋後注射之方式，施
    用第一級毒品海洛因一次。嗣於九十六年十月十四日中午十
    二時四十五分許，在上址「億來汽車旅館」二一七室內為警
    查獲，在有偵查權限之機關發覺前，甲○○即於查獲當日主
    動向有偵查權限之警員自首自己於九十六年十月十四日施用
    第一級毒品海洛因之事實，接受本件裁判，而於查獲當日下
    午三時許，得甲○○同意後，採其尿液送驗，其結果呈海洛
    因之代謝物嗎啡陽性反應。
三、丙○○、乙○○及甲○○均明知安非他命係毒品危害防制條
    例第二條第二項第二款所列之第二級毒品，竟基於共同製造
    安非他命之犯意聯絡，由丙○○利用其曾前往大陸地區及上
    網習得製造安非他命技術，先於九十六年八月間，在嘉義縣
    太保市某處，以每公斤十三萬元之價格，向真實姓名年籍不
    詳綽號「紅毛」之成年男子購買麻黃素三公斤作為製造安非
    他命原料，復陸續在嘉義縣、市五金行及化學藥品店購得如
    附表二所示製造安非他命所需之工具、原料，丙○○、乙○○及甲○○旋自九十六年九月間起在上址「億來汽車旅館」
    二一七室內分工合作製造安非他命，渠等三人為免為人查覺
    於房間內製造安非他命，乃於製造安非他命之初，先由丙○○將麻黃素原料置入耐酸鹼的桶子取往嘉義縣大林鎮三疊溪
    邊，經氯仿浸溶後，加入亞琉醯二氯攪拌，再經乙醚、丙酮
    等溶劑溶洗、過濾、風乾後製成氯假麻黃素，待去除製造過
    程中所散發之惡臭味後，再將氯假麻黃素攜回上開「億來汽
    車旅館」二一七室內，加入活性碳除臭、漂白，之後再加入
    氯化鈀、醋酸納及蒸餾水，置入氫氣壓力鋼瓶內，通入氫氣
    進行氫化反應，經側孔燒瓶、陶瓷漏斗過濾製成鹵水，乙○○及甲○○則從旁協助遞送材料、工具及處理製造失敗無法
    結晶之鹵水等工作，迄至九十六年十月十四日為警查獲時止
    ，三人均在「億來汽車旅館」二一七室內接續製造安非他命
    ，惟因製造安非他命之技術未臻成熟，致未能將鹵水純化出
    可供施用之安非他命結晶，而僅製造出如附表一所示含有安
    非他命成分之黑褐色液體。嗣於九十六年十月十四日中午十
    二時四十五分許，警方據報後前往上址「億來汽車旅館」二
    一七室搜索查獲渠等三人，並在甲○○所駕駛車牌號碼一八
    ○六—ＪＪ號自用小客車內扣得如附表一所示含有安非他命
    成分之黑褐色液體、如附表二編號三七至四七號所示供製造
    安非他命所用之工具、原料，及在上址「億來汽車旅館」二
    一七室內扣得如附表二編號一至三六號所示供製造安非他命
    所用之工具及原料，始悉上情。
二、案經乙○○、甲○○自首及嘉義縣警察局民雄分局報告臺灣
    嘉義地方法院檢察署檢察官偵查起訴。
    理  由
一、按被告以外之人於審判外之陳述，經當事人於審判程序同意
    作為證據，法院審酌該言詞陳述或書面陳述作成時之情況，
    認為適當者，亦得為證據。當事人、代理人或辯護人於法院
    調查證據時，知有第一百五十九條第一項不得為證據之情形
    ，而未於言詞辯論終結前聲明異議，視為有前項之同意，刑
    事訴訟法第一百五十九條之五定有明文。查本件認定事實所
    引用之陳述證據，經本院於審理時提示被告乙○○、丙○○
    、甲○○及其辯護人均表示無意見，迄於言詞辯論終結前亦
    未聲明異議，可認為同意作為證據，本院審酌該供述證據之
    取得過程並無瑕疵，與本案待證事實間復具有相當之關聯性
    ，以之為本案證據尚無不當，自得採為證據，先予明。
二、被告乙○○施用第一級、第二級毒品及持有改造手槍部分：
  (一)上開施用第一級及第二級毒品事實，業據被告乙○○於警詢
    （見第0000000000號警卷第六、七頁）、偵查（
    見第八一○一號偵查卷第二五、二六、一四六頁）及本院（
    見本院卷(二)第六六、六七、六九頁）坦承不諱，而其上開為
    警查獲所採集之尿液，經送請高雄凱旋醫院檢驗結果，確呈
    施用第一級毒品海洛因之代謝物嗎啡陽性反應及第二級毒品
    甲基安非他命之陽性反應，有該院濫用藥物尿液檢驗報告及
    代號與真實姓名對照表在卷可稽（見第000000000
    0號警卷第一八、一九頁），且被告乙○○為警查獲時所扣
    得之白色粉末二包及透明晶體一包，分經送法務部調查局及
    內政部警政署刑事警察局檢驗結果，認該二包白粉均含第一
    級第六項毒品海洛因成分，另一包透明晶體則有甲基安非他
    命成分，亦有法務部調查局九十六年十一月十六日調科壹字
    第○九六二三○七八六九○號鑑定通知書（見第八一○一號
    偵查卷第八四頁）及內政部警政署刑事警察局九十六年十一
    月二十二日刑鑑字第○九六○一六○七九八號鑑定書（見第
    八一○一號偵查卷第一二四、一二五頁）附卷可稽，足認被
    告乙○○上開自白與事實相符，堪以採信。再查被告乙○○
    曾於九十四年間因施用毒品案件，經本院裁定送觀察、勒戒
    後，因認無繼續施用毒品之傾向，於九十四年六月三十日觀
    察、勒戒執行完畢釋放，有臺灣高等法院被告前案紀錄表在
    卷可參，是被告乙○○於觀察、勒戒執行完畢釋放後，五年
    內再犯施用毒品罪，自應依法論罪科刑。
  (二)上開持有改造手槍事實，業據被告乙○○於警詢（見第00
    00000000號警卷第四、五頁、第八一○一號偵查卷
    第九三頁）、偵查（見第八一○一號偵查卷第二六、一四六
    頁）及本院（見本院卷(一)第二○七頁、本院卷(二)第六八、六
    九頁）坦承不諱，並有上開槍枝一支扣案可資佐證，而上開
    槍枝經內政部警政署刑事警察局以性能檢驗法、試射法鑑驗
    結果：認係改造手槍（槍枝管制編號：000000000
    0號），由仿ＧＬＯＣＫ廠２３型半自動手槍製造之槍枝，
    換裝土造金屬槍管而成，擊發功能正常，可供擊發適用子彈
    使用，認具殺傷力，有該局九十六年十一月十二日刑鑑字第
    ○九六○一五八七五九號槍彈鑑定書附卷足稽（見第八一○
    一號偵查卷第一一九至一二二頁），堪認被告乙○○上開自
    白與事實相符，應屬可信。
三、被告甲○○施用第一級毒品部分：
    上開施用第一級毒品事實，業據被告甲○○於警詢（見第0
    000000000號警卷第四、五頁）、偵查（見第八一
    ○一號偵查卷第二四、一四八頁）及本院（見本院卷(二)第七
    三頁）坦承不諱，而其上開為警查獲所採集之尿液，經送請
    高雄凱旋醫院檢驗結果，確呈施用第一級毒品海洛因之代謝
    物嗎啡陽性反應，有該院濫用藥物尿液檢驗報告及代號與真
    實姓名對照表在卷可稽（見第0000000000號警卷
    第一八、一九頁），足認被告甲○○上開自白與事實相符，
    堪以採信。再查被告甲○○曾於九十年間因施用毒品案件，
    經本院裁定送觀察、勒戒後，因認無繼續施用毒品之傾向，
    於九十年四月十八日觀察、勒戒執行完畢釋放，又因於九十
    三年間施用毒品案件案件，經國防部中部地方軍事法院於九
    十三年四月八日以九十三年度台審字第一○七號判決判處有
    期徒刑六月，如易科罰金，以銀元二百元折算一日確定，有
    臺灣高等法院被告前案紀錄表在卷可參，是被告於觀察、勒
    戒執行完畢釋放後，於五年內已再犯施用毒品罪，經依法追
    訴處罰，縱其本次再度施用毒品之時間，在初犯經觀察、勒
    戒執行完畢釋放五年以後，因與單純之「五年後再犯」之情
    形有別，不合於「五年後再犯」之例外規定，且因已於「五
    年內再犯」，顯見其再犯率甚高，原實施觀察、勒戒，已無
    法收其實效，即應回歸原則性規定，則檢察官據以向本院提
    起公訴，即無不合，附此敘明。
四、被告丙○○、乙○○及甲○○製造安非他命部分：
    上開製造安非他命之事實，業據被告丙○○於警詢（見第0
    000000000號警卷第三至六頁、第八一○一號偵查
    卷第八六至八八頁）、偵查（見第八一○一號偵查卷第一六
    至一九頁）、本院（見本院卷(一)第三三至三六、二○二頁、
    本院卷(二)第七○至七二頁）、乙○○於警詢（見第0000
    000000號警卷第三頁）、偵查（見第八一○一號偵查
    卷第二七、二八頁）、本院（見本院卷(一)第二○七頁、本院
    卷(二)第六七、六八頁）、甲○○於警詢（見第000000
    0000號警卷第一至三頁）、偵查（見第八一○一號偵查
    卷第二三頁）及本院（見本院卷(一)第二一一頁、本院卷(二)第
    七三、七四頁）坦承不諱，並有查獲現場及扣案物照片附卷
    可稽（見第0000000000號警卷第四六至五八頁、
    本院卷(二)第八一頁），且有如附表一所示之黑褐色液體及如
    附表二所示之工具及原料扣案可資佐證，而如附表一所示之
    黑褐色液體，經送內政部警政署刑事警察局以氣相層析／質
    譜分析法、核磁共振分析法檢驗結果，均檢出微量第二級毒
    品安非他命（Ａｍｐｈｅｔａｍｉｎｅ）成分、毒品先驅原
    料（假）去甲麻黃〔（Ｐｓｅｕｄｏ）ｎｏｒｅｐｈｅｄｒ
    ｉｎｅ〕成分，亦有該局九十六年十一月二十二日刑鑑字第
    ○九六○一六○七九八號鑑定書附卷可參（見第八一○一號
    偵查卷第一二四頁）。又經本院向內政部警政署刑事警察局
    函詢如附表一所示含有安非他命成分之黑褐色液體是否含有
    安非他命結晶，該局覆稱：如附表一所示之黑褐色液體均檢
    出微量安非他命成分，因含量甚低，不易結晶成形，故不予
    純度分析，且均為液態物質，均與常見之濫用外觀型態不同
    等情，有內政部警政署刑事警察局九十七年二月五日刑鑑字
    第○九七○○一四七八一號函在卷足按（見本院卷(一)第一九
    三頁），而考量甲基安非他命是否製造完成，除慮及客觀上
    製造之流程是否係在最終之階段外，尚應參酌被告主觀之認
    知、及社會上普遍交易之常情綜合研判，不宜以檢驗結果為
    唯一論據，以免偏失（最高法院九十四年度臺上字第四七二
    三號判決意旨參照）。再參酌卷附安非他命製造流程，本件
    如附表一所示含有安非他命成分之黑褐色液體係原料經鹵化
    、氫化後之中段產品，尚須經純化之階段，始能成為結晶體
    而供施用者施用及販賣，被告三人主觀上亦認尚未完成，是
    應認上開未純化之黑褐色溶液部分尚屬安非他命之半成品，
    而尚未達於已製造完成之階段。堪認被告三人上開自白與事
    實相符，應屬可信。本案事證明確，被告三人共同製造安非
    他命犯行均堪以認定，應依法論科。
五、論罪科刑部分：
  (一)被告乙○○施用第一級、第二級毒品及持有改造手槍部分：
    查海洛因及甲基安非他命分屬毒品危害防制條例第二條第二
    項第一款之第一級毒品及同條項第二款所列之第二級毒品，
    被告乙○○於事實一之時間、地點施用海洛因及甲基安非他
    命，所為核係犯毒品危害防制條例第十條第一項之施用第一
    級毒品罪及同條例第十條第二項之施用第二級毒品罪，其因
    施用第一級毒品海洛因及第二級毒品甲基安非他命而持有海
    洛因及甲基安非他命之低度行為，為其施用之高度行為所吸
    收，不另論罪。被告乙○○持有改造手槍，所為核係犯槍砲
    彈藥刀械管制條例第八條第四項之未經許可持有改造手槍罪
    。
  (二)被告甲○○施用第一級毒品部分：
    被告甲○○於事實二之時間、地點施用海洛因，所為核係犯
    毒品危害防制條例第十條第一項之施用第一級毒品罪，其因
    施用第一級毒品海洛因而持有海洛因之低度行為，為其施用
    之高度行為所吸收，不另論罪。
  (三)被告丙○○、乙○○及甲○○製造安非他命部分：
    被告丙○○、乙○○及甲○○於事實三之時間、地點著手製
    造安非他命，惟尚未製造完成，核其三人此部分所為，均係
    犯毒品危害防制條例第四條第六項、第二項之製造第二級毒
    品未遂罪，公訴人認係犯同條例第四條第二項之製造第二級
    毒品既遂罪，尚有未洽。被告三人就上開製造安非他命犯行
    ，有犯意之聯絡及行為之分擔，皆為共同正犯。被告三人主
    觀上均基於單一製造安非他命之犯意，於客觀上密切接近之
    時、地，著手接續反覆實行單一製造安非他命行為，為包括
    之一罪。
  (四)被告乙○○所犯上開施用第一級毒品罪、施用第二級毒品罪
    、未經許可持有改造手槍罪及製造第二級毒品未遂罪；被告
    甲○○所犯上開施用第一級毒品罪及製造第二級毒品未遂罪
    ，犯意各別，行為不同，應分論併罰。
  (五)按槍砲彈藥刀械管制條例第十八條第一項前段規定：「犯本
    條例之罪自首，並報繳其持有之全部槍砲、彈藥、刀械者，
    減輕或免除其刑」。又刑法第六十二條所謂發覺，固非以有
    偵查犯罪權之機關或人員確知其人犯罪無誤為必要，而於對
    其發生嫌疑時，即得謂為已發覺；但此項對犯人之嫌疑，仍
    須有確切之根據得為合理之可疑者，始足當之，若單純主觀
    上之懷疑，要不得謂已發生嫌疑（最高法院七十二年臺上字
    第六四一號判例參照）。證人即陪同被告乙○○前往取槍之
    警員林秋源於本院固證稱：係被告乙○○主動帶同前往其嘉
    義縣大林鎮明華里湖底一九八號旁租屋處起出上開改造手槍
    一支，於被告乙○○主動帶同前往取槍前，有聽線民說被告
    乙○○持有槍枝，線民也是聽聞此事等語（見本院卷(二)第二
    六至二八頁），足見員警於被告乙○○帶同前往取出槍枝前
    ，對被告乙○○持有槍枝犯行，並無確切之根據而為合理之
    懷疑，則被告乙○○於本件犯罪未經有偵查犯罪職權之機關
    及公務員發覺前，主動供承上情，並帶同員警起出持有之槍
    枝，應已符合上開自首報繳之規定，自可依上開規定減輕其
    刑。被告乙○○之辯護人雖為被告乙○○辯稱：被告乙○○
    於九十六年十月十四日中午十二時四十五分許，在上址「億
    來汽車旅館」二一七室內為警搜索查獲時，即主動向警員自
    承有施用第一級毒品海洛因，符合自首減刑之規定云云，惟
    被告乙○○業於本院供承：其所有施用剩餘之上開第一級毒
    品海洛因二包及第二級毒品甲基安非他命一包係在其皮包內
    扣得，其有向員警表示海洛因係其所有等語（見本院卷(二)第
    四○、六九頁），是被告乙○○向員警供承有施用第一級毒
    品海洛因前，警方對其施用第一級毒品海洛因犯嫌，已有確
    切之根據得為合理之懷疑，其行為自不符合刑法第六十二條
    前段自首之要件，併予敘明。
  (六)查被告甲○○前因過失傷害案件，經本院於九十五年十月三
    十一日以九十五年度嘉交簡字第四九六號判決判處有期徒刑
    三月，如易科罰金，以新臺幣一千元折算一日確定，於九十
    六年五月十四日執行完畢，有臺灣高等法院被告前案紀錄表
    附卷足憑，其受有期徒刑之執行完畢後，五年內再犯本件有
    期徒刑以上之施用第一級毒品罪及製造第二級毒品未遂罪，
    均為累犯，應各依刑法第四十七條第一項規定加重其刑（惟
    法定刑為無期徒刑部分，依法不得加重）。又被告甲○○於
    九十六年十月十四日中午十二時四十五分許，在上址「億來
    汽車旅館」二一七室內為警搜索查獲時，即主動向嘉義縣警
    察局民雄分局偵查隊小隊長賴雲揚自首表明其施用上開第一
    級毒品海洛因犯行，有其警詢筆錄及本院電話紀錄表在卷可
    稽，參以被告甲○○事後並未逃避偵審之事實，應認本件被
    告甲○○就施用第一級毒品罪部分，合於自首之要件，爰依
    法減輕其刑，並先加後減之。
  (七)被告丙○○、乙○○及甲○○已著手於製造安非他命行為之
    實施，而未製造完成，為未遂犯，爰依刑法第二十五條第二
    項之規定減輕其刑。
  (八)爰審酌被告丙○○、乙○○及甲○○分係高職畢業、國中畢
    業、國中畢業之智識程度，被告乙○○及甲○○前曾均因施
    用毒品觸法，仍不知悛悔，又施用足以導致精神障礙、性格
    異常，甚至造成生命危險之毒品，戕害一己之身體健康，對
    社會治安可能之危害程度非微，被告乙○○持有具殺傷力之
    槍枝對人身安全及社會治安所可能造成之危害，兼衡其持有
    手槍之數量，無證據證明有持槍枝犯罪之情形，被告丙○○
    、乙○○及甲○○均正值壯年，肢體健全，不思勞動獲取報
    酬，為牟私利而著手製造安非他命，造成毒品可能氾濫，進
    而危害社會大眾，惟其製造之安非他命半成品無法供人施用
    ，尚未產生實害，且扣得之安非他命半成品數量非鉅，犯罪
    後尚能坦承犯行，復參以被告丙○○參與製造安非他命程度
    大於被告乙○○及甲○○等一切情狀，分別量處被告丙○○
    、乙○○及甲○○如主文所示之刑，且就被告乙○○所併科
    罰金刑部分，諭知易服勞役之折算標準，再就被告乙○○及
    甲○○所處有期徒刑部分分別定其應執行刑，以資懲儆。
六、沒收部分：
  (一)在被告乙○○皮包內扣得其所有施用剩餘之第一級毒品海洛
    因二包（合計淨重一‧一公克）、第二級毒品甲基安非他命
    一包（驗餘淨重○‧○二公克），係分屬毒品危害防制條例
    第二條第二項第一款及第二款所定之第一級及第二級毒品，
    應依毒品危害防制條例第十八條第一項前段之規定，宣告沒
    收銷燬之；扣案供盛裝上開毒品海洛因之外包裝袋二個及甲
    基安非他命之外包裝袋一個，分係被告乙○○所有供犯本案
    施用第一級毒品及第二級毒品罪所用之物，業據被告乙○○
    於警詢（見第0000000000號警卷第二、三頁）、
    偵查（見第八一○一號偵查卷第二六頁）、本院（見本院卷
    (二)第六四、六五頁）供承在卷，均併依刑法第三十八條第一
    項第二款規定宣告沒收。另在被告乙○○嘉義縣大林鎮明華
    里湖底一九八號旁租屋處起出具有殺傷力之改造手槍一支（
    含彈匣一個，槍枝管制編號：0000000000號），
    屬違禁物，不問屬於犯人與否，應依刑法第三十八條第一項
    第一款之規定宣告沒收。
  (二)在被告甲○○所駕駛車牌號碼一八○六—ＪＪ號自用小客車
    內扣得如附表一所示之含有安非他命成分之黑褐色液體三瓶
    ，雖尚未純化結晶為固態安非他命，而被告丙○○、乙○○
    及甲○○製造安非他命犯行亦屬未遂，惟既含有安非他命成
    分，自係屬毒品危害防制條例第二條第二項第二款所定之第
    二級毒品，均應依毒品危害防制條例第十八條第一項前段之
    規定，宣告沒收銷燬之；上開如附表一所示之含有安非他命
    成分黑褐色液體之外裝瓶具三瓶，及在被告甲○○所駕駛車
    牌號碼一八○六—ＪＪ號自用小客車內、上址「億來汽車旅
    館」二一七室內扣得如附表二所示工具及原料均係被告丙○○所有，供犯本案製造安非他命罪所用之物，業據被告丙○○於警詢（見第0000000000號警卷第三、四頁）
    、偵查（見第八一○一號偵查卷第一七頁）、本院（見本院
    卷(一)第二○二頁、本院卷(二)第四一至六四、七○頁）供承在
    卷，均依毒品危害防制條例第十九條第一項前段之規定併予
    宣告沒收之。
據上論斷，應依刑事訴訟法第二百九十九條第一項前段，毒品危
害防制條例第四條第六項、第二項、第十條第一項、第二項、第
十八條第一項前段、第十九條第一項前段，槍砲彈藥刀械管制條
例第八條第四項、第十八條第一項前段，刑法第十一條前段、第
二十八條、第四十七條第一項、第六十二條前段、第二十五條第
二項、第四十二條第三項、第五十一條第五款、第三十八條第一
項第一款、第二款，判決如主文。
本案經檢察官陳志川到庭執行職務。
中    華    民    國  九十七  年    三    月  二十六  日
                  刑事第三庭    審判長法  官  陳仁智
                                      法  官  劉瓊雯
                                      法  官  鄭雅文
以上正本證明與原本無異。
如不服本判決，應於判決送達後十日內向本院提出上訴狀，上訴
書狀依法應敘述具體理由，如未敘述具體理由者，應於上訴期間
屆滿後二十日內補提理由書於本院（均應附繕本）。
中    華    民    國  九十七  年    三    月  二十六  日
                                      書記官  鄭翔元
附錄論罪科刑法條：
毒品危害防制條例第四條
製造、運輸、販賣第一級毒品者，處死刑或無期徒刑；處無期徒
刑者，得併科新臺幣一千萬元以下罰金。
製造、運輸、販賣第二級毒品者，處無期徒刑或七年以上有期徒
刑，得併科新臺幣七百萬元以下罰金。
製造、運輸、販賣第三級毒品者，處五年以上有期徒刑，得併科
新臺幣五百萬元以下罰金。
製造、運輸、販賣第四級毒品者，處三年以上十年以下有期徒刑
，得併科新臺幣三百萬元以下罰金。
製造、運輸、販賣專供製造或施用毒品之器具者，處一年以上七
年以下有期徒刑，得併科新臺幣一百萬元以下罰金。
前五項之未遂犯罰之。
毒品危害防制條例第十條
施用第一級毒品者，處六月以上五年以下有期徒刑。
施用第二級毒品者，處三年以下有期徒刑。
槍砲彈藥刀械管制條例第八條
未經許可，製造、販賣或運輸鋼筆槍、瓦斯槍、麻醉槍、獵槍、
空氣槍或第四條第一項第一款所定其他可發射金屬或子彈具有殺
傷力之各式槍砲者，處無期徒刑或五年以上有期徒刑，併科新臺
幣一千萬元以下罰金。
未經許可，轉讓、出租或出借前項所列槍枝者，處五年以上有期
徒刑，併科新臺幣一千萬元以下罰金。
意圖供自己或他人犯罪之用，而犯前二項之罪者，處無期徒刑或
七年以上有期徒刑，併科新臺幣一千萬元以下罰金。
未經許可，持有、寄藏或意圖販賣而陳列第一項所列槍枝者，處
三年以上十年以下有期徒刑，併科新臺幣七百萬元以下罰金。
第一項至第三項之未遂犯罰之。
附表一：
┌──┬────────┬───────┬──────┬──────────┐
│編號│品            名│數          量│扣押物品編號│備                註│
├──┼────────┼───────┼──────┼──────────┤
│一  │黑褐色液體      │一瓶，取八‧四│四三        │檢出微量第二級毒品安│
│    │                │六公克鑑定用罄│            │非他命成分（Ａｍｐｈ│
│    │                │，驗餘重二一八│            │ｅｔａｍｉｎｅ）成分│
│    │                │八‧六五公克  │            │、毒品先驅原料（假）│
│    │                │              │            │去甲麻黃〔（Ｐｓｅｕ│
│    │                │              │            │ｄｏ）ｎｏｒｅｐｈｅ│
│    │                │              │            │ｄｒｉｎｅ〕成分，測│
│    │                │              │            │得（假）去甲麻黃純度│
│    │                │              │            │約七％，驗前純質淨重│
│    │                │              │            │一五三‧七九公克    │
├──┼────────┼───────┼──────┼──────────┤
│二  │黑褐色液體      │一瓶，取八‧二│四四        │檢出微量第二級毒品安│
│    │                │七公克鑑定用罄│            │非他命（Ａｍｐｈｅｔ│
│    │                │，驗餘重一二七│            │ａｍｉｎｅ）成分、毒│
│    │                │‧一六公克    │            │品先驅原料（假）去甲│
│    │                │              │            │麻黃〔（Ｐｓｅｕｄｏ│
│    │                │              │            │）ｎｏｒｅｐｈｅｄｒ│
│    │                │              │            │ｉｎｅ〕成分，測得（│
│    │                │              │            │假）去甲麻黃純度約六│
│    │                │              │            │％，驗前純質淨重八‧│
│    │                │              │            │一二公克            │
├──┼────────┼───────┼──────┼──────────┤
│三  │黑褐色液體      │一瓶，取八‧八│四五        │檢出微量第二級毒品安│
│    │                │四公克鑑定用罄│            │非他命（Ａｍｐｈｅｔ│
│    │                │，驗餘重一二二│            │ａｍｉｎｅ）成分、毒│
│    │                │‧○九公克    │            │品先驅原料（假）去甲│
│    │                │              │            │麻黃〔（Ｐｓｅｕｄｏ│
│    │                │              │            │）ｎｏｒｅｐｈｅｄｒ│
│    │                │              │            │ｉｎｅ〕成分，測得（│
│    │                │              │            │假）去甲麻黃純度約二│
│    │                │              │            │○％，驗前純質淨重二│
│    │                │              │            │六‧一八公克        │
└──┴────────┴───────┴──────┴──────────┘
附表二：
┌──┬────────┬───────┬──────┬──────────┐
│編號│品            名│數          量│扣押物品編號│備                註│
├──┼────────┼───────┼──────┼──────────┤
│一  │大型漏斗        │一個          │一          │                    │
├──┼────────┼───────┼──────┼──────────┤
│二  │量杯５０００ＣＣ│一個          │二          │                    │
├──┼────────┼───────┼──────┼──────────┤
│三  │蒸漏斗          │一個          │三          │                    │
├──┼────────┼───────┼──────┼──────────┤
│四  │電磁爐          │一個          │四          │                    │
├──┼────────┼───────┼──────┼──────────┤
│五  │吸塵器          │二個          │五          │                    │
├──┼────────┼───────┼──────┼──────────┤
│六  │濾網            │一盒          │六          │                    │
├──┼────────┼───────┼──────┼──────────┤
│七  │塑膠刷          │一支          │七          │                    │
├──┼────────┼───────┼──────┼──────────┤
│八  │白鐵鍋          │三個          │八          │                    │
├──┼────────┼───────┼──────┼──────────┤
│九  │氫氧化鈉        │六瓶          │九          │                    │
├──┼────────┼───────┼──────┼──────────┤
│一○│檸檬酸          │一包          │一○        │                    │
├──┼────────┼───────┼──────┼──────────┤
│一一│果酸去光水      │五瓶          │一一        │                    │
├──┼────────┼───────┼──────┼──────────┤
│一二│指甲清潔液      │三瓶          │一二        │                    │
├──┼────────┼───────┼──────┼──────────┤
│一三│硫酸            │一瓶          │一三        │                    │
├──┼────────┼───────┼──────┼──────────┤
│一四│醋酸            │一瓶          │一四        │                    │
├──┼────────┼───────┼──────┼──────────┤
│一五│丙酮            │一瓶          │一五        │                    │
├──┼────────┼───────┼──────┼──────────┤
│一六│活性碳          │一包          │一六        │                    │
├──┼────────┼───────┼──────┼──────────┤
│一七│氫氧瓶          │一瓶          │一七        │                    │
├──┼────────┼───────┼──────┼──────────┤
│一八│搖台            │一個          │一八        │                    │
├──┼────────┼───────┼──────┼──────────┤
│一九│真空機          │一個          │一九        │                    │
├──┼────────┼───────┼──────┼──────────┤
│二○│濾桶            │二個          │二○        │                    │
├──┼────────┼───────┼──────┼──────────┤
│二一│製造毒品手冊    │二本          │二一        │                    │
├──┼────────┼───────┼──────┼──────────┤
│二二│封袋            │三包          │二二        │                    │
├──┼────────┼───────┼──────┼──────────┤
│二三│電子磅秤        │二個          │二三        │                    │
├──┼────────┼───────┼──────┼──────────┤
│二四│白色粉末        │驗餘重一一四四│二四        │檢出毒品先驅原料假麻│
│    │                │‧九三公克    │            │黃（Ｐｓｅｕｄｏｅ│
│    │                │              │            │ｐｈｅｄｒｉｎｅ）成│
│    │                │              │            │分，測得假麻黃純度│
│    │                │              │            │約九八％，驗前純質淨│
│    │                │              │            │重約一一二二‧二八公│
│    │                │              │            │克                  │
├──┼────────┼───────┼──────┼──────────┤
│二五│Ｇ板手          │一支          │二五        │                    │
├──┼────────┼───────┼──────┼──────────┤
│二六│鉗子            │一支          │二六        │                    │
├──┼────────┼───────┼──────┼──────────┤
│二七│四眼板          │一支          │二七        │                    │
├──┼────────┼───────┼──────┼──────────┤
│二八│美工刀          │一支          │二八        │                    │
├──┼────────┼───────┼──────┼──────────┤
│二九│十字起子        │一支          │二九        │                    │
├──┼────────┼───────┼──────┼──────────┤
│三○│尖嘴鉗          │一支          │三○        │                    │
├──┼────────┼───────┼──────┼──────────┤
│三一│銼刀            │一支          │三一        │                    │
├──┼────────┼───────┼──────┼──────────┤
│三二│溶膠            │二條          │三二        │                    │
├──┼────────┼───────┼──────┼──────────┤
│三三│白色細針狀晶體  │驗餘重六‧七公│三三        │檢出毒品先驅原料假麻│
│    │                │克            │            │黃（Ｐｓｅｕｄｏｅ│
│    │                │              │            │ｐｈｅｄｒｉｎｅ）成│
│    │                │              │            │分，測得（假）麻黃│
│    │                │              │            │純度約七七％，驗前純│
│    │                │              │            │質淨重約五‧三三公克│
├──┼────────┼───────┼──────┼──────────┤
│三四│６００ＣＣ量杯  │一個          │三四        │                    │
├──┼────────┼───────┼──────┼──────────┤
│三五│吸食器          │三組          │三五        │                    │
├──┼────────┼───────┼──────┼──────────┤
│三六│夾鏈袋          │二包          │三六        │                    │
├──┼────────┼───────┼──────┼──────────┤
│三七│活性碳          │一包          │三七        │                    │
├──┼────────┼───────┼──────┼──────────┤
│三八│藥用酒精        │一瓶          │三八        │                    │
├──┼────────┼───────┼──────┼──────────┤
│三九│氫氧化鈉        │三瓶          │三九        │                    │
├──┼────────┼───────┼──────┼──────────┤
│四○│磅秤            │一個          │四○        │                    │
├──┼────────┼───────┼──────┼──────────┤
│四一│量杯            │二個          │四一        │                    │
├──┼────────┼───────┼──────┼──────────┤
│四二│水導管          │四條          │四二        │                    │
├──┼────────┼───────┼──────┼──────────┤
│四三│膠帶            │二個          │四六        │                    │
├──┼────────┼───────┼──────┼──────────┤
│四四│鐵蓋            │二個          │四七        │                    │
├──┼────────┼───────┼──────┼──────────┤
│四五│鐵杯            │一個          │四八        │                    │
├──┼────────┼───────┼──────┼──────────┤
│四六│透明膠          │一支          │四九        │                    │
├──┼────────┼───────┼──────┼──────────┤
│四七│白色粉末        │重三二○公克  │五○        │檢出毒品先驅原料假麻│
│    │                │              │            │黃（Ｐｓｅｕｄｏｅ│
│    │                │              │            │ｐｈｅｄｒｉｎｅ）成│
│    │                │              │            │分，測得假麻黃純度│
│    │                │              │            │約二七％，驗前純質淨│
│    │                │              │            │重約七‧五四公克    │
└──┴────────┴───────┴──────┴──────────┘


司法院資訊處製作；財團法人民間司法改革基金會備份。
